臺灣彰化地方法院刑事判決　　　　　　　　　　　　　九十三年度易字第三八三號
　　公　訴　人　臺灣彰化地方法院檢察署檢察官
　　被　　　告　乙○○
右列被告因詐欺案件，經檢察官提起公訴（九十二年度偵字第八五三五號），於本院
準備程序中，被告就被訴事實為有罪之陳述，經裁定改行簡式審判程序，本院判決如
左：
    主  文
乙○○幫助意圖為自己不法之所有，以詐術使人將本人之物交付，累犯，處有期徒刑
月，如易科罰金，以佰元折算壹日。
    事  實
一、乙○○曾於民國九十二年間，因妨害風化罪，經臺灣臺中地方法院判處有期徒刑
    六月確定，甫於九十二年四月十七日易科罰金執行完畢。其於九十二年八月間某
    日，見自由時報之報紙分類廣告刊登「缺錢嗎」之廣告一則，即按照廣告上刊登
    之電話撥打，而與綽號「阿華」不詳姓名之成年男子取得聯繫後，經該男子表示
    欲以新臺幣（下同）二千元之代價收購存摺帳戶，乙○○依一般社會生活之通常
    經驗，本可預見收購存摺帳戶之人將可能利用購得帳戶作為不法收取他人款項之
    用，竟基於意圖幫助他人不法所有犯罪之不確定故意，於九十二年九月、十月間
    某日，在臺中市○○路之「風尚人文咖啡館」，將其在九十二年九月二十九日申
    設之第一商業銀行股份有限公司溪湖分行帳號0000000000000號帳
    戶之存摺、印章及提款卡，以二千元之代價，售予該綽號「阿華」之成年男子，
    提供作為詐欺取財之工具。嗣該綽號「阿華」之成年男子取得乙○○所有前開銀
    行帳戶後，即與詐欺集團成員中自稱「楊小姐」者，共同基於意圖為自己不法所
    有之犯意聯絡，於九十二年十月十日十五時許，由該自稱「楊小姐」者撥打甲○
    ○電話取得聯繫後，向甲○○詐稱：伊係聯合信用卡中心之「楊小姐」，因甲○
    ○有信用卡紅利點數積點，可以換成現金，得退還八千九百六十三元，只要提供
    仍有一萬元以上存款之帳戶號碼，且依照指示至自動提款機操作輸入密碼，即可
    完成現金轉帳等語，使甲○○一時不察陷於錯誤，於同日十七時許，前往臺北市
    ○○○路三六三號之第一商業銀行股份有限公司設立之自動櫃員機進行操作，將
    實際上為存款轉帳金額之數字誤為某種密碼，反將甲○○自己之聯邦商業銀行股
    份有限公司帳號0000000000000號帳戶內存款，轉入一萬九千八百
    九十元至上開乙○○出售予「阿華」之帳戶內，嗣甲○○見自己帳戶存款餘額不
    增反減，始知受騙，並報警處理而查獲上情。
二、案經彰化縣警察局溪湖分局報請臺灣彰化地方法院檢察署檢察官偵查起訴。
    理  由
一、按除被告所犯為死刑、無期徒刑、最輕本刑為三年以上有期徒刑之罪或高等法院
    管轄第一審案件者外，於前條第一項程序進行中，被告先就被訴事實為有罪之陳
    述時，審判長得告知被告簡式審判程序之旨，並聽取當事人、代理人、辯護人及
    輔佐人之意見後，裁定進行簡式審判程序；除簡式審判程序及簡易程序案件外，
    第一審應行合議審判，刑事訴訟法第二百七十三條之一第一項、第二百八十四條
    之一分別定有明文。本件被告乙○○所涉係死刑、無期徒刑、最輕本刑為三年以
    上有期徒刑之罪或高等法院管轄第一審案件以外之罪，並於本院行準備程序時就
    被訴事實為有罪之陳述，本院合議庭依前揭規定，經評議結果，裁定改由受命法
    官獨任行簡式審判程序，先予敘明。
二、右揭事實，業據被告乙○○於本院審理時供承不諱，且被害人甲○○於九十二年
    十月十日十五時許，接獲自稱「楊小姐」者之電話，該自稱「楊小姐」者詐稱：
    伊為聯合信用卡中心人員，因甲○○有信用卡紅利點數積點，可以兌換現金，得
    退還八千九百六十三元，只要提供仍有一萬元以上存款之帳戶號碼，並依照指示
    至自動提款機操作輸入密碼，即可完成現金轉帳等語，使甲○○一時不察陷於錯
    誤，於同日十七時許，前往臺北市○○○路三六三號之第一商業銀行股份有限公
    司設立之自動櫃員機進行操作，將自己聯邦商業銀行股份有限公司帳號0000
    000000000號帳戶內存款一萬九千八百九十元，轉入上開被告乙○○之
    第一商業銀行股份有限公司溪湖分行帳號0000000000000號帳戶中
    ，嗣被害人甲○○見自己帳戶存款餘額不增反減，始知受騙等情，業據被害人甲
    ○○於警詢中指訴綦詳，並有轉帳匯款單、第一商業銀行存摺存款客戶資料查詢
    單各一件附卷可稽，顯見向被害人甲○○施以詐術之詐欺集團，確係利用被告前
    揭帳戶作為詐財之工具。而本案被告於出售前揭帳戶時，年約三十歲，應已具相
    當之社會經驗，而申請人申設帳戶本該供自己使用，被告對於該不詳姓名之人購
    買他人之銀行帳戶，豈能無疑？且自政府開放金融業申請設立以來，金融機構大
    量增加，使一般人申請存款帳戶極為容易、便利，故除非充作犯罪使用，一般正
    常使用之存款帳戶，並無向他人購買之必要，亦無將存款存放於不相識人帳戶之
    理，被告將其所有前開銀行帳戶出售予不詳姓名之成年男子，對於該不詳姓名成
    年男子將帳戶用來供作為詐欺取財之用，顯具有不確定幫助犯罪之故意，綜上，
    被告自白堪信與事實相符，本件事證明確，被告犯行洵堪認定，應依法論科。
三、本件被告將其所有前開帳戶，售予綽號「阿華」不詳姓名之成年男子，該綽號「
    阿華」之人嗣據以作為詐欺取財轉帳匯款使用，既不違背被告當初出售帳戶之本
    意，已如前述，且係參與提供取得詐欺取財犯罪所得款項工具，對此犯行施以助
    力，為詐欺取財罪構成要件以外之行為，應以詐欺取財罪之幫助犯論之。核被告
    所為，係犯刑法第三十條第一項、第三百三十九條第一項之幫助詐欺取財罪。被
    告係幫助綽號「阿華」不詳姓名成年男子犯詐欺取財罪，為從犯，應依刑法第三
    十條第二項規定，按正犯之刑減輕之。又被告前於九十二年間，因妨害風化罪，
    經臺灣臺中地方法院判處有期徒刑六月確定，於九十二年四月十七日易科罰金執
    行完畢，有臺灣高等法院被告全國前案紀錄表附卷可據，其受此有期徒刑執行完
    畢後，五年以內再犯本件有期徒刑以上之罪，應依累犯規定加重其刑，並先加後
    減之。爰審酌被告之品行、犯罪動機、目的、手段、所生危害，暨犯後坦承犯行
    、態度良好等一切情狀，量處如主文所示之刑，並諭知易科罰金之折算標準，以
    示懲儆。
據上論斷，應依刑事訴訟法第二百七十三條之一第一項、第二百九十九條第一項前段
，刑法第三百三十九條第一項、第三十條第一項前段、第二項、第四十七條、第四十
一條第一項前段，罰金罰鍰提高標準條例第一條前段、第二條，判決如主文。
本案經檢察官賴志盛到庭執行職務。
中    華    民    國    九十三      年      六      月        十        日
                                臺灣彰化地方法院刑事第二庭
                                    法      官  郭  麗  萍
右正本證明與原本無異。
如不服本判決，應於判決送達後十日內向本院提出上訴狀( 須附繕本 )。
告訴人或被害人對於判決如有不服具備理由請求檢察官上訴者，其上訴期間之計算係
以檢察官收受判決正本之日期為準。
                        法院書記官  施  嘉  玫
中    華    民    國    九十三      年      六      月      十一        日
刑法第三百三十九條第一項：
意圖為自己或第三人不法之所有，以詐術使人將本人或第三人之物交付者，處五年以
下有期徒刑、拘役或科或併科一千元以下罰金。
